臺灣板橋地方法院刑事判決　　　　　　 100年度易字第3985號
公　訴　人　臺灣板橋地方法院檢察署檢察官
被　　　告　王俊傑
上列被告因違反毒品危害防制條例案件，經檢察官提起公訴（
100 年度毒偵字第6541號），本院改依簡式審判程序判決如下：
    主  文
王俊傑犯施用第二級毒品罪，累犯，處有期徒刑柒月。
    事  實
一、王俊傑：（一）前因施用毒品案件，經本院以95年度毒聲字
    第814 號裁定送觀察、勒戒後，認無繼續施用毒品之傾向，
    於民國95年6 月5 日執行完畢釋放出所，並由臺灣板橋地方
    法院檢察署檢察官以95年度毒偵字第3183號為不起訴處分確
    定；（二）於上開觀察、勒戒執畢釋放後5 年內之95年間，
    又因施用第二級毒品案件，經本院以96年度易緝字第48號判
    處有期徒刑4 月，經上訴至臺灣高等法院後，復經該院以96
    年度上易字第1540號撤銷原審判決，改判處有期徒刑4 月，
    減為有期徒刑2 月確定；（三）再因施用第二級毒品案件，
    經本院以96年度簡字第3055號判處有期徒刑5 月確定，復經
    本院以96年度聲減字第4833號裁定減為有期徒刑2 月15日確
    定；（四）復因施用第二級毒品案件，經本院以96年度簡字
    第8153號判處有期徒刑4 月，減為有期徒刑2 月確定。上開
    （二）至（四）部分所示3 罪刑，嗣經本院以97年度聲字第
    1460號合併定應執行刑為有期徒刑6 月確定；（五）再因施
    用第二級毒品案件，經本院以96年度易字第3565號判處有期
    徒刑4 月、4 月，應執行有期徒刑7 月，嗣經駁回上訴確定
    在案；（六）另因持有第二級毒品案件，經本院以97年度簡
    字第29號判處拘役50日，嗣經駁回上訴確定在案；（七）再
    因施用第二級毒品案件，經本院以97年度簡字第8629號判處
    有期徒刑4 月確定。上開（二）至（七）部分所示各罪刑經
    接續執行後，於98年9 月5 日執行完畢出監（於本案構成累
    犯）；（八）復於99年間，因施用第二級毒品案件，經本院
    以99年度簡字第3512號判處有期徒刑6 月確定，乃入監執行
    ，於100 年1 月29日執行完畢出監（於本案亦構成累犯）。
二、詎王俊傑猶未能戒除毒癮，於前開矯治程序執行完畢釋放後
    5 年內，曾為施用毒品犯行並經法院判刑確定，復基於施用
    第二級毒品甲基安非他命之犯意，於100 年7 月23日凌晨2
    時10分許（起訴書誤載為2 時34分許）為警採尿前一、二日
    內之某時，在其新北市○○區○○街225 巷37號2 樓住處內
    ，以玻璃球燒烤之方式，施用第二級毒品甲基安非他命1 次
    ；嗣於同月23日凌晨1 時50分許，為警在新北市○○區○○
    路與泰林路口前盤查，並查知其係毒品列管人口，經徵得王
    俊傑同意後帶返所採尿送驗，結果確呈甲基安非他命陽性反
    應，而查悉上情。
三、案經新北市政府警察局新莊分局移送臺灣板橋地方法院檢察
    署檢察官偵查起訴。
    理  由
一、本件被告王俊傑所犯係死刑、無期徒刑、最輕本刑為3 年以
    上有期徒刑以外之罪，其於本院審理程序中就被訴事實為有
    罪之陳述，經告知簡式審判程序之旨，並聽取公訴人及被告
    之意見後，由本院改依簡式審判程序審理。
二、上開事實，業經被告王俊傑於偵訊時及本院審理中自白甚詳
    ；而被告經警採集其尿液檢體之送驗結果，呈甲基安非他命
    陽性反應一情，有臺灣檢驗科技股份有限公司於100 年8 月
    11日出具之濫用藥物檢驗報告（檢體編號：DＺ00000000000
    ）、應受尿液採驗人尿液檢體採集送驗紀錄表、新北市政府
    警察局新莊分局轄區列管毒品人口尿液採集送驗及檢體回復
    報告簽收簿在卷可稽。
三、按觀察、勒戒或強制戒治執行完畢釋放後，5 年內再犯施用
    第一、二級毒品之罪者，檢察官應依法追訴，毒品危害防制
    條例第23條第2 項定有明文；次按修正毒品危害防制條例就
    施用毒品者，僅於「初犯」及「5 年後再犯」二種情形，有
    其追訴條件之限制，即須於初犯經觀察、勒戒或強制戒治釋
    放後，5 年內均無施用毒品之行為，始能認其前所實施之觀
    察、勒戒或強制戒治已足遮斷毒癮，而得於5 年後再犯時，
    再予適用初犯之規定，重行觀察、勒戒等程序；倘5 年內已
    經再犯，被依法追訴處罰，縱其第3 次（或第3 次以上）施
    用毒品之時間在初犯釋放5 年以後，即與「5 年後再犯」之
    情形有別，且因已於「5 年內再犯」，顯見其再犯率甚高，
    原實施觀察、勒戒或強制戒治，已無法收其實效，而無5 年
    戒斷期之存在，自無再經觀察、勒戒及強制戒治之必要，應
    由檢察官逕行起訴（最高法院95年度台非字第59號、95年度
    台非字第65號判決意旨參照）。查本件被告有事實欄所載施
    用毒品前科，有臺灣高等法院被告前案紀錄表在卷可稽，是
    被告於觀察、勒戒期滿釋放後，確於「5 年內」再犯施用毒
    品犯行，並經法院判處罪刑確定，亦甚明確；據此，依前開
    法條及判決意旨，本件被告既已在觀察、勒戒執行完畢釋放
    後之5 年內再犯施用毒品罪，本案犯行自應由檢察官逕行起
    訴，附此指明。綜上，本件事證已明，被告犯行堪以認定，
    應依法論科。
四、論罪及科刑：
    查甲基安非他命屬毒品危害防制條例第2 條第2 項第2 款所
    稱之第二級毒品，不得持有、施用。核被告所為，係犯同條
    例第10條第2 項之施用第二級毒品罪。其持有第二級毒品之
    低度行為，為施用之高度行為所吸收，不另論罪。又被告有
    事實欄所載前案及執行情形，有臺灣高等法院被告全國前案
    紀錄表在卷可佐，其於有期徒刑執行完畢後5 年內，故意再
    犯本件有期徒刑以上之罪，為累犯，應依刑法第47條第1 項
    累犯之規定，加重其刑。審酌被告業經觀察、勒戒之矯治程
    序，並由臺灣板橋地方法院檢察署檢察官以95年度毒偵字第
    3183號為不起訴處分確定；且前有多次施用毒品前科，復於
    99年間，因施用第二級毒品案件，經本院以99年度簡字第35
    12號判處有期徒刑6 月確定（見上開前案紀錄表），仍不知
    警惕，再犯本件施用第二級毒品犯行，顯見其不思悔改，自
    制力亦顯不佳；惟衡施用毒品行為於本質上係屬自我戕害行
    為，反社會性之程度應屬較低，且被告犯罪後已於本院審理
    時坦承犯行，態度尚可等一切情狀，爰量處如主文所示之刑
    ，以示懲儆。
五、據上論斷，應依刑事訴訟法第273 條之1 第1 項、第299 條
    第1 項前段，毒品危害防制條例第10條第2 項，刑法第11條
    前段、第47條第1 項，判決如主文。
本案經檢察官曾揚嶺到庭執行職務。
中    華    民    國   100    年    12    月    22    日
                  刑事第七庭   法  官    蘇揚旭
上列正本證明與原本無異。
如不服本判決，應於判決送達後10日內敘明上訴理由，向本院提
出上訴狀 (應附繕本) ，上訴於臺灣高等法院。其未敘述上訴理
由者，應於上訴期間屆滿後20日內向本院補提理由書「切勿逕送
上級法院」。
                               書記官    李郁禎
中    華    民    國   100    年    12    月    23    日
附錄本案論罪科刑之法條：
毒品危害防制條例第10條
施用第一級毒品者，處六月以上五年以下有期徒刑。
施用第二級毒品者，處三年以下有期徒刑。